臺灣屏東地方法院刑事判決　　　　　　　100年度易字第215號
公　訴　人　臺灣屏東地方法院檢察署檢察官
被　　　告　沈哲民
　　　　　　林信行
上列被告等因竊盜案件，經檢察官提起公訴（100年度偵字第140
），嗣因被告等就被訴事實為有罪之陳述，本院告知被告等簡式
審判程序之旨，並聽取當事人之意見後，裁定改依簡式審判程序
進行，判決如下：
    主  文
沈哲民犯如附表所示之罪，均累犯，各處如附表所示之刑。應執
行有期徒刑壹年伍月，如易科罰金，以新台幣壹仟元折算壹日。
林信行犯如附表所示之罪，各處如附表所示之刑。應執行有期徒
刑壹年貳月，如易科罰金，以新台幣壹仟元折算壹日。
    事  實
一、沈哲民前因偽造文書案件，經本院以民國93年度訴字第475
    號判處有期徒刑10月，再經臺灣高等法院高雄分院以93年度
    上訴字第1215號判決駁回上訴，最後經最高法院以94年度台
    上字第1675號判決駁回上訴確定；復因竊盜案件，經臺灣南
    投地方法院以95年度易字第91號判處有期徒刑4 月確定。嗣
    經入監接續執行上開二案後，於96年1 月31日縮短刑期執行
    完畢。
二、詎沈哲民猶不知悔改，與林信行共同基於意圖為自已不法所
    有之竊盜犯意聯絡，均由沈哲民騎乘其不知情之父親所有車
    牌號碼P5W- 536號重型機車搭載林信行，於如附表所示之時
    間、地點，趁無人注意之際，分別竊取如附表所示之財物得
    手（其中附表編號一所示部分，乃係踰越安全設備竊盜為之
    ；附表編號二所示部分，乃係持客觀上足對人之生命、身體
    、安全構成威脅，具有危險性之老虎鉗毀損屬於安全設備之
    鐵絲網為之；附表編號三、四所示部分，乃係普通竊盜）。
    嗣渠等於如附表編號四所示之時間、地點竊得荖葉（即檳榔
    葉）17台斤，並將之置於前開機車之腳踏板上欲離開之際，
    為巡邏員警發現有異，遂上前對渠等盤查，因而查獲上情；
    而沈哲民在如附表編號一至三所示之犯罪，以及林信行在如
    附表編號一所示犯罪未被警方發覺之前，均主動向警方承認
    此等竊盜犯行，進而接受本院裁判，始另查獲此等竊盜犯行
    。
三、案經郭文雄訴由屏東縣政府警察局屏東分局報告臺灣屏東地
    方法院檢察署檢察官偵查起訴。
    理  由
一、按本件被告沈哲民、林信行所犯均係死刑、無期徒刑、最輕
    本刑為3 年以上有期徒刑以外之罪，渠等於準備程序就前揭
    被訴事實為有罪之陳述，經法官告知簡式審判程序之旨，並
    聽取其與公訴人之意見後，本院認無不得或不宜改依簡式審
    判程序進行之處，爰依刑事訴訟法第273 條之1 第1 項，裁
    定本件改依簡式審判程序進行，合先敘明。
二、訊據被告2 人對於前揭時、地竊盜之犯罪事實，均已坦承不
    諱，核與證人即告訴人郭文雄、向被告2 人買受荖葉即檳榔
    葉之許惠鑾、許美華證述情節大致相符，並有搜索扣押筆錄
    、扣押物品目錄表、贓物認領保管單、估價單、查獲暨案發
    現場照片等件附卷可稽。綜上所述，足徵被告2 人之自白核
    與事實相符，渠等所為自白當可採信，是以本件事證已臻明
    確，被告2 人之犯行應堪認定。
三、論罪科刑部分：
  (一)查被告行為後，刑法第321 條加重竊盜罪之規定業於100 年
    1 月26日修正公布，並自同年1 月28日施行。修正前該條規
    定之法定刑為「六月以上五年以下有期徒刑」，修正後則改
    為「六月以上五年以下有期徒刑，得併科新台幣十萬元以下
    罰金」，除原有有期徒刑之法定刑外，並得再併科新台幣10
    萬元以下罰金；另修正前該條第1 項第1 款原規定「『於夜
    間』侵入住宅或有人住居之建築物、船艦或隱匿其內而犯之
    者」，始構成該款之加重竊盜罪，亦即上開侵入竊盜行為若
    非「於夜間」所為，僅屬刑法第320 條之普通竊盜罪，然修
    正後該條款則刪除『於夜間』之文字，故於任何時刻侵入住
    宅或有人住居之建築物、船艦或隱匿其內而竊盜者，均核屬
    該款所稱之加重竊盜罪。故經比較新舊法結果，應以修正前
    之規定有利於被告，爰依刑法第2 條第1 項前段規定，適用
    修正前刑法第321 條之規定，合先敘明。
  (二)按「籬笆本係因防閑而設，自屬安全設備之一種，究與牆垣
    係用土磚作成之性質有間」，最高法院45年臺上字第210 號
    著有判例可資參照。查告訴人郭文雄於屏東縣萬丹鄉○○段
    638 地號土地之外圍，設有以鐵絲製作而成類似籬笆之鐵絲
    網圍籬，該鐵絲網並與被告身高約略相當，除經告訴人陳明
    在卷外（見警卷第25頁），並有案發現場照片2 張在卷可佐
    （見警卷第50、51頁），堪認該鐵絲網圍籬係為區隔內外及
    防止外人入內竊盜所用，而為安全設備無訛，是被告2 人翻
    越該鐵絲網圍籬而侵入該荖葉園內竊取荖葉，核其等於附表
    編號一所為，均係犯修正前刑法第321 條第1 項第2 款之踰
    越安全設備竊盜罪；又被告2 人於如附表編號二所為毀損鐵
    絲網之老虎鉗，長度約為15公分，並為金屬製，此亦據被告
    沈哲民供陳在卷（見本院卷第30頁），且既足以作為剪斷鐵
    絲網之用，顯係具有相當鋒利程度、硬度之金屬器具，並非
    細微不足以行兇之物，當屬客觀上足對人之生命、身體、安
    全構成威脅，具有危險性之兇器無疑，而被告2 人持該支老
    虎鉗毀損鐵絲網而進入行竊，核其等附表編號二所為，則均
    係犯修正前刑法第321 條第1 項第3 款、第2 款之攜帶兇器
    毀損安全設備竊盜罪；至被告2 人於附表編號三、四所為，
    係自鐵絲網之破洞處穿越入內行竊，該破洞之大小既能容被
    告2 人直接進出，顯見該鐵絲網斯時已不具任何防閑之功能
    ，被告此部分所為自非踰越安全設備，另被告2 人已將該17
    台斤之荖葉移置於自己實力支配下之機車腳踏板上，係屬既
    遂，則其等此部分所為均係犯刑法第320 條第1 項之普通竊
    盜既遂罪。
  (三)次按，刑法第321 條第1 項第2 款之毀越門扇安全設備竊盜
    罪，關於「毀越」指毀損與踰越而言，其中毀損門扇安全設
    備竊盜罪，乃同法第354 條之毀損罪與普通竊盜罪之結合犯
    ；上開毀損門扇安全設備，係犯普通竊盜罪之加重情形，已
    結合於所犯加重竊盜之罪質中，自不能於論以加重竊盜罪外
    ，更行論以毀損罪（最高法院92年度臺非字第6 號判決可資
    參照），是被告2 人於附表編號二所為，雖同時亦構成毀損
    物品罪，然該部分業已結合於其等所犯之上開毀越安全設備
    竊盜罪，自不另論侵入毀損罪。
  (四)公訴意旨認被告2 人就附表編號(一)所為係犯刑法第320 條第
    1 項之普通竊盜罪，容有誤會，惟因被告意圖為自己不法之
    所有，而竊取他人財物，此一基本社會事實同一，爰依法變
    更起訴法條；另就附表編號(二)部分，公訴意旨僅認被告2 人
    所為，係犯刑法第321 條第1 項第3 款之攜帶兇器竊盜罪，
    亦有誤會，惟其加重條件雖有增加，但因仍屬構成要件及法
    條相同之罪，無庸變更起訴法條；再者，就附表編號(四)部分
    ，公訴意旨認被告所為係犯刑法第320 條第3 項、第1 項之
    普通竊盜未遂罪，亦有未合，惟因其罪名同為「竊盜」，僅
    行為態樣有既遂未遂之分，無庸引刑事訴訟法第300 條變更
    檢察官起訴之法條，附此敘明。
  (五)被告2 人就上開4 罪均有犯意聯絡與行為分擔，均為共同正
    犯。被告2 人所為上開4 罪，犯意各別，均應分論併罰。被
    告沈哲民前有犯罪事實欄所示之論罪科刑及執行完畢之紀錄
    ，此有臺灣高等法院被告前案紀錄表1 份在卷可按，被告沈
    哲民受有期徒刑執行完畢，於5 年以內故意再犯本件最重本
    刑為有期徒刑以上之4 罪，均為累犯，應依刑法第47條第1
    項規定，各加重其刑。又如附表編號一至三所示之犯罪，係
    被告沈哲民主動向警員告知，另如附表編號一所示之犯罪，
    亦經被告林信行主動向警員告知，並均進而接受本院裁判，
    此有本院公務電話紀錄（見本院卷第19頁）及被告2 人警詢
    筆錄附卷可稽，是被告2 人就上開竊盜犯行均核已自首，依
    刑法第62條前段規定，均減輕其刑，並就被告沈哲民部分，
    依刑法第71條第1 項規定，均先加而後減之。
  (六)本院審酌被告2 人均值年輕力壯，本應依循正軌賺取財物，
    詎渠等不思此為，竟彼此夥同，而以前揭竊盜手法，竊取如
    附表所示之荖葉，造成告訴人之權益受損，致使社會治安益
    形敗壞，被告2 人所為，惟另量被告2 人於警、偵、審程序
    均能始終坦承全部犯行，且被告2 人所竊如附表編號四所示
    之荖葉，經警查獲後已發還告訴人，其等所造成之損害稍有
    減輕，另2 人分別已與告訴人達成和解，有和解書2 紙附卷
    足參（見本院卷第36、40頁），足見其等非無悔意等一切情
    狀，認檢察察官具體求刑被告沈哲民有期徒刑2 年4 月，被
    告林信行有期徒刑2 年，尚均屬過重，爰分別量處如主文所
    示之刑，並均諭知易科罰金之折算標準，另定其應執行之刑
    ，復諭知同上之易科罰金折算標準。
  (七)至被告2 人用以行竊之老虎鉗，並非被告2 人所有，而係被
    告沈哲民之友人所有一節，業據被告沈哲民供明在卷（見偵
    查卷第7 頁），自不得併予宣告沒收。
據上論斷，應依刑事訴訟法第273 條之1 第1 項、第299 條第1
項前段、第300 條，刑法第2 條第1 項、第28條、第320 條第1
項、修正前第321 條第1 項第2 款、第3 款、第51條第5 款、第
47條第1 項、第62條前段、第41條第1 項前段，刑法施行法第1
條之1 ，判決如主文。
本案經檢察官鍾佩真到庭執行職務。
中    華    民    國   100    年    4     月    28    日
                    刑事第一庭  法  官  楊宗翰
以上正本證明與原本無異。
如不服本判決應於收受判決後10日內向本院提出上訴書狀，並應
敘述具體理由；其未敘述上訴理由者，應於上訴期間屆滿後20日
內向本院補提理由書（均須按他造當事人之人數附繕本）「切勿
逕送上級法院」。
中    華    民    國   100    年    4     月    28    日
                                書記官  鍾小屏
附錄本判決論罪科刑之法條：
刑法第320條：
意圖為自己或第三人不法之所有，而竊取他人之動產者，為竊盜
罪，處5  年以下有期徒刑、拘役或 5 百元以下罰金。
意圖為自己或第三人不法之利益，而竊佔他人之不動產者，依前
項之規定處斷。
前二項之未遂犯罰之。
修正前刑法第321 條：
犯竊盜罪而有左列情形之一者，處6 月以上、5 年以下有期徒刑
：
一、於夜間侵入住宅或有人居住之建築物、船艦或隱匿其內而犯
    之者。
二、毀越門扇、牆垣或其他安全設備而犯之者。
三、攜帶兇器而犯之者。
四、結夥三人以上而犯之者。
五、乘火災、水災或其他災害之際而犯之者。
六、在車站或埠頭而犯之者。
前項之未遂犯罰之。
附表：
┌──┬────┬───────────┬───────┬─────────┐
│編號│被告    │犯罪事實              │罪名          │宣告刑            │
├──┼────┼───────────┼───────┼─────────┤
│一  │沈哲民  │被告2 人於99年12月18日│共同踰越安全設│有期徒刑伍月，如易│
│    │        │19時許，踰越外圍鐵絲網│備竊盜        │科罰金，以新台幣壹│
│    │        │後，進入郭文雄所種植位│              │仟元折算壹日。    │
│    ├────┤於屏東縣萬丹鄉○○段63│              ├─────────┤
│    │林信行  │8 地號土地之荖葉（即檳│              │有期徒刑肆月，如易│
│    │        │榔葉）園內，竊得4.5 台│              │科罰金，以新台幣壹│
│    │        │斤之荖葉。            │              │仟元折算壹日。    │
├──┼────┼───────────┼───────┼─────────┤
│二  │沈哲民  │被告2 人於99年12月19日│共同攜帶兇器毀│有期徒刑陸月，如易│
│    │        │凌晨3 時許，至前揭荖葉│損安全設備竊盜│科罰金，以新台幣壹│
│    │        │園前，持老虎鉗破壞外圍│              │仟元折算壹日。    │
│    ├────┤鐵絲網後，進入竊得6.5 │              ├─────────┤
│    │林信行  │台斤之荖葉。          │              │有期徒刑陸月，如易│
│    │        │                      │              │科罰金，以新台幣壹│
│    │        │                      │              │仟元折算壹日。    │
├──┼────┼───────────┼───────┼─────────┤
│三  │沈哲民  │被告2 人於99年12月19日│共同竊盜      │有期徒刑肆月，如易│
│    │        │19時許，穿越前遭2 人破│              │科罰金，以新台幣壹│
│    │        │壞鐵絲網之破洞處，進入│              │仟元折算壹日。    │
│    ├────┤前揭荖葉園內，竊得10台│              ├─────────┤
│    │林信行  │斤之荖葉。            │              │有期徒刑參月，如易│
│    │        │                      │              │科罰金，以新台幣壹│
│    │        │                      │              │仟元折算壹日。    │
├──┼────┼───────────┼───────┼─────────┤
│四  │沈哲民  │被告2 人於99年12月21日│共同竊盜      │有期徒刑肆月，如易│
│    │        │凌晨1 時許，穿越前遭2 │              │科罰金，以新台幣壹│
│    │        │人破壞鐵絲網之破洞處，│              │仟元折算壹日。    │
│    ├────┤進入前揭荖葉園內，竊得│              ├─────────┤
│    │        │17台斤之荖葉。        │              │有期徒刑參月，如易│
│    │林信行  │                      │              │科罰金，以新台幣壹│
│    │        │                      │              │仟元折算壹日。    │
└──┴────┴───────────┴───────┴─────────┘